【裁判字號】    98,審訴,2572
【裁判日期】    980730
【裁判案由】    毒品危害防制條例
【裁判全文】
臺灣高雄地方法院刑事判決            98年度審訴字第2572號
公  訴  人  臺灣高雄地方法院檢察署檢察官
被      告  乙○○
指定辯護人  本院公設辯護人黃秋葉
上列被告因毒品危害防制條例案件，經檢察官提起公訴（98年度
毒偵字第2704號），本院合議庭裁定由受命法官獨任依協商程序
審理，判決如下：
    主  文
乙○○施用第一級毒品，累犯，處有期徒刑捌月。扣案之第一級
毒品海洛因壹包（驗後淨重零點零貳零公克），沒收銷燬之。
    事實及理由
一、本件犯罪事實及證據，除犯罪事實中關於被告乙○○之前科
    紀錄更正為「乙○○曾因施用毒品案件，經本院以92年度毒
    聲字第7706號裁定送觀察、勒戒後，認有繼續施用毒品傾向
    ，而由本院以93年度毒聲字第566 號裁定令入戒治處所施以
    強制戒治，於93年11月10日因停止戒治釋放出戒治處所，嗣
    於94年3 月9 日戒治期滿執行完畢。另曾因毒品危害防制條
    例案件，經本院以96年度訴字第4554號判決，判處有期徒刑
    7 月確定，於97年12月13日執行完畢」；「海洛因1 小包（
    毛重0.28公克）」更正為「第一級毒品海洛因1 包（驗後淨
    重0.020 公克）」；證據部分補充「被告乙○○於本院審理
    中之自白」及「高雄市立凱旋醫院濫用藥物成品檢驗鑑定書
    」外，餘均引用檢察官起訴書之記載，如附件。
二、本件被告業已認罪，並經辯護人協助下與檢察官於審判外達
    成協商之合意，渠等合意內容為：被告願受科刑範圍如主文
    所載。經核被告所為，係犯毒品危害防制條例第10條第1 項
    之施用第一級毒品罪，而被告有上述之前科紀錄乙情，有臺
    灣高等法院被告前案紀錄表在卷可稽，其受有期徒刑執行完
    畢，5 年內故意再犯本件最重本刑為有期徒刑以上之罪，為
    累犯，應依刑法第47條第1 項規定加重其刑。此外，上開協
    商合意內容，並無刑事訴訟法第455 條之4 第1 項所列不得
    認罪協商之情形，本件既經檢察官聲請改依協商程序而為判
    決，本院爰不經言詞辯論，於協商合意範圍內為協商判決。
三、應適用之法條：刑事訴訟法第455 條之4 第2 項、第455 條
    之8 、第454 條第2 項，毒品危害防制條例第10條第1 項、
    第18條第1 項前段，刑法第11條、第47條第1 項。
四、本判決除有刑事訴訟法第455 條之4 第1 項第1 款、第2 款
    、第4 款、第6 款、第7 款所定情形之一，或違反同條第2
    項規定者外，不得上訴。
本案經檢察官陳麗琇到庭執行職務。
中    華    民    國    98    年    7     月    30    日
                  刑事第十庭    法  官  陳君杰
以上正本證明與原本無異。
如不服本判決應於收受判決後10日內向本院提出上訴書狀，並應
敘述具體理由。其未敘述上訴理由者，應於上訴期間屆滿後20日
內向本院補提理由書(均須按他造當事人之人數附繕本)「切勿逕
送上級法院」。
中    華    民    國    98    年    7     月    30    日
                                書記官  李承悌
附錄本判決論罪科刑法條全文：
毒品危害防制條例第10條第1項
施用第一級毒品者，處6 月以上5 年以下有期徒刑。
附件：
臺灣高雄地方法院檢察署檢察官起訴書
                                    98年度毒偵字第2704號
    被      告  乙○○  男  42歲（民國○○年○ 月○○日生）
                        住高雄市○○區○○路６５號１０樓
                        之５
                        國民身分證統一編號：Ｚ000000000號
上列被告因違反毒品危害防制條例案件，已經偵查終結，認應該
提起公訴，茲將犯罪事實及證據並所犯法條分敘如下：
        犯罪事實
一、乙○○前因施用毒品案件，經臺灣高雄地方法院以92年度毒
    聲字第7106號裁定送觀察勒戒後，認有繼續施用毒品之傾向
    ，經同法院以93年度毒聲字第566 號裁定令入戒治處所強制
    戒治，經評估無強制戒治之必要而釋放出監，並經本署檢察
    官於民國93年11月15日以93年度戒毒偵字第1121號不起訴處
    分確定。另因施用第一級毒品案件，經臺灣高雄地方法院以
    96年度訴字第4554號判刑7 月確定。詎仍不知戒除毒癮，復
    基於施用第一級毒品海洛因犯意，於98年4 月10日22時許，
    在高雄縣大寮鄉○○村○○路207 號5 樓，以將海洛因摻在
    香菸內方式，施用第一級毒品海洛因1 次。嗣於98年4 月11
    日17時許，在高雄縣鳳山市○○路288 號前，因形跡可疑遭
    警盤查，乙○○主動交出海洛因1 小包（毛重0.28公克），
    並經警得其同意採尿送驗，檢驗結果呈嗎啡陽性反應。
二、案經高雄縣政府警察局鳳山分局報告偵辦。
        證據並所犯法條
一、證據清單及待證事實
   ┌──┬───────────┬──────────┐
   │編號│   證 據 名 稱        │待    證    事    實│
   ├──┼───────────┼──────────┤
   │ 一 │被告乙○○於偵查中自白│被告於上揭時地，施用│
   │    │。                    │及持有第1 級毒品海洛│
   │    │台灣檢驗科技股份有限公│因之事實。          │
   │    │司濫用藥物尿液檢驗報告│                    │
   │    │一紙。                │                    │
   │    │扣案海洛因1 小包（毛重│                    │
   │    │0.28 公克）。         │                    │
   ├──┼───────────┼──────────┤
   │ 二 │本署刑案資料查註紀錄表│被告經送觀察勒戒及強│
   │    │、全國施用毒品案件紀錄│制戒治執行完畢，並經│
   │    │表及矯正簡表各1 份。  │檢察官為不起訴處分後│
   │    │                      │，又多次再犯施用毒品│
   │    │                      │之犯行。            │
   └──┴───────────┴──────────┘
二、核被告乙○○所為，係犯毒品危害防制條例第10條第1 項之
    施用第一級毒品罪嫌。被告持有第一級毒品之低度行為，為
    施用之高度行為所吸收，不另論罪。扣案毒品海洛因1 小包
    （毛重0.28公克），請依同條例第18條第1 項前段規定宣告
    沒收並銷燬之。
三、依毒品危害防制條例第23條第2 項、刑事訴訟法第251 條第
    1 項提起公訴。
    此    致
臺灣高雄地方法院
中    華    民    國    98    年    5     月    26    日
                              檢  察  官    甲  ○  ○
上正本證明與原本無異
中    華    民    國    98    年    6     月    5     日
                              書  記  官    黃  聖  峰
附錄法條：
毒品危害防制條例第10條
施用第一級毒品者，處六月以上五年以下有期徒刑。
施用第二級毒品者，處三年以下有期徒刑。


司法院資訊處製作；財團法人民間司法改革基金會備份。
